---
title: "Rapport_TP2"
author: "BON, BARON, FOUSSE"
date: "10/17/2020"
output:
  html_document:
    df_print: paged
---

# Question 1
Si on suppose que c=1 alors chaque tirage de yi se fait avec la fréquence $\theta_2$. On obtient alors :
$p(y\mid c = 1, \theta _1, \theta _2) = \prod_{i = 1}^{n}\theta _2^{y_i}(1-\theta _2)^{1-y_i}$


# Question 2
On suppose que c > 1. Alors les tirages $y_i$ pour $i\in [[1, c-1]]$ se font avec la fréquence $\theta_1$, les autres avec la fréquence $\theta_2$. D'où : 
$p(y\mid c> 1, \theta_1, \theta_2) = \prod_{i = 1}^{c - 1} \theta _1^{y_i}(1-\theta _1)^{1-y_i}\prod_{i = c}^{n} \theta _2^{y_i}(1-\theta _2)^{1-y_i}$

# Question 3
c est uniformément distribué donc $p(c=1) = \frac{1}{n}$ ou plus simplement $p(c) = \frac{1}{n}$.
Alors:
$\frac{p(c\mid y)}{p(c=1\mid y)}$ 
= 
$\frac{p(c,y)}{p(y)}\frac{p(y)}{p(c = 1, y)}$
 = 
 $\frac{p(y \mid c)p(c)}{p(y \mid c = 1)p(c=1)}$
 = 
 $\frac{\prod_{i = 1}^{c - 1} \theta _1^{y_i}(1-\theta _1)^{1-y_i}\prod_{i = c}^{n} \theta _2^{y_i}(1-\theta _2)^{1-y_i}}{\prod_{i = 1}^{n}\theta _2^{y_i}(1-\theta _2)^{1-y_i}}$
 =
 $\frac{\prod_{i = 1}^{c - 1} \theta _1^{y_i}(1-\theta _1)^{1-y_i}}{\prod_{i = 1}^{c-1}\theta _2^{y_i}(1-\theta _2)^{1-y_i}}$
 
Pour c = k, on fait k-1 multiplications. Donc $nombre\_multiplication = \sum_{k=2}^{n}k-1 = \frac{n(n-1)}{2}$

# Question 4

On calcule chaque rapport de la Question 3 à l'aide du précédent de la manière suivante :
```{r eval=FALSE}
#La liste probas va contenir à chaque case d'indice i les p(c=i|y,t1,t2)/p1 avec t1=theta1, t2=theta2
#On initialise p(c=i|y,t1,t2) à 1
probas <- c(1)
for(i in 2:n){
  pi = probas[i - 1] * (t1/t2)^y[i - 1] * ((1 - t1)/(1-t2))^(1 - y[i-1])
  probas = c(probas, pi)
}
```

Une fois que l'on a tous les rapports pour $c\in [[ 2, n ]]$, il faut à présent calculer $p(c=1\mid y)$ (ie p1), on a:
$\sum_{c=2}^{n}\frac{p(c\mid y)}{p(c=1\mid y)}$ = $\sum_{c=1}^{n}\frac{p(c\mid y)}{p(c=1\mid y)} - 1$ = $\frac{1}{p(c=1\mid y)} - 1$

Finalement :
$p(c=1\mid y)$ = $\frac{1}{\sum_{c=2}^{n}\frac{p(c\mid y)}{p(c=1\mid y)} + 1}$

On obtient donc $p(c=1\mid y)$ à l'aide de la somme des rapports et du code suivant :

```{r eval=FALSE}
p1 = 1/(sum(probas) - 1 + 1) # - 1 pour enlever l'initialisation a 1 de p1 de la somme
probas = probas*p1 #prbas conient à présent  p(c=i|y,t1,t2) pour tout i
```
Dans probas nous avons bien à la fin les $p(c=i\mid y)$ avec i l'indice de chaque élément du vecteur.

# Question 5

Voici l'algorithme itératif commenté qui nous permet de faire un échantillonnage de Gibbs:
```{R}
Algo_de_Gibbs<-function(y,Affiche_probas,Affiche_resultat){
  
  #On définit des fonction compteurs qui renvoie le nombre de 1 dans chaque partition de y(coupé en deux par c):
  
  #Cas où c=1
  compteurs_sans_coupure <- function(y){
    compteur =  sum(y[1:length(y)])
    return(c(0, compteur))
  }
  
  #Cas général
  compteurs <- function(y, c){
      compteur1 <- 0
      if (c==1){
        return(compteurs_sans_coupure(y))#on traite le cas c=1 à part
      }
    #on compte les 1 dans le premier morceau
    compteur1 = sum(y[1:c-1])
    compteur2 = sum(y[c:length(y)])
    #idem dans le deuxième
    return(c(compteur1, compteur2))
  }
  
  
  #Initialisation
  n <- length(y)
  c <- n/2
  
  #Algo d'application de l'échantillonnage de Gibbs
  for (iteration_algo in 1:1000){
    #On calcule y1(respectivement y2), le nombre de 1 avant(respectivement apres) c.
    buffer = compteurs(y, c)
    y1 = buffer[1]
    y2 = buffer[2]
    #On suppose que comme n est grand on peut calculer chaque theta comme etant le nombre de reussites(symbolisees par y_i = 1) sur le nombre d'essais, dans la partie de y correspondante.
    t1 = y1/(c-1)
    t2 = y2/(n-c+1)
    #Creation du tableau qui va contenir les probas de c sachant Theta1, Theta2 et y. On initialise p(c=1|y,t1,t2) à 1 car on le calculera une fois que l'on aura toutes les autres probas avec la formule de recurrence.
    probas = c(1)
    
    
    #Afin de calculer chaque proba, on s'apprete a diviser par t2 et par 1-t2, il faut donc s'assurer que t2 ne soit égal ni a 0, ni a 1. Nous nous proposons de traiter ces cas en amont.
    #Si on entre dans le if, c'est qu'on est dans un cas limite et on ne peut plus avancer. Par consquent l'algorithme s'arrête.
    if(t2==0 || t2==1){
      indice=length(y)
      while(indice >0 && y[indice]==t2){
        indice = indice - 1
      }
      if(indice == 0){
        c=1
        t1=-1
      }else{
          c = indice + 1
          t1=sum(y[1:c-1])/(c-1)
      }
      break
    }
    #cas c = 1, theta1 n'est pas défini
    if (c==1){
      t1 = -1
      break
    }
      #Calcul des rapports p(c|y,t1,t2)/p(c=1|y,t1,t2) dans probas
    for(i in 2:n){
      pi = probas[i - 1] * (t1/t2)^y[i - 1] * ((1 - t1)/(1-t2))^(1 - y[i-1])
      probas = c(probas, pi)
    }
    
    
    p1 = 1/(sum(probas) - 1 + 1) # - 1 pour enlever l'initialisation a 1 de p1 de la somme
    probas = probas*p1 #On multiplie tous les rapport pour avoir les p(c|y,t1,t2) dans probas
    
    #On affiche les probas pour voir comment se passe notre échantillonnage
    if(Affiche_probas){
      plot.default(probas)
    }
    
    #On peut alors tirer un nouveau c : on découpe l'intervalle [0, sum(probas)] en n morceaux de largeur p(c = i|y) et on regarde où on tombe
    k = runif(1, min=0, max=sum(probas)) #=1
    somme <- 0
    i <- 0
    while (somme < k){
      i = i + 1
      somme = somme + probas[i]
    }
    c = i
 
  }
  #On affiche le résultat final composé de theta1, theta2, c
  if(Affiche_resultat){
    print(t1)
    print(t2)
    print(c) 
  }
  return (c(t1,t2,c))
}
```

# Question 6

```{R}
#on fait des tests pour tous des couple de valeur theta1 et theta2, c = 201
Algo_de_Gibbs(c(rbinom(200,1,0.3),rbinom(100,1,0.4)),FALSE,FALSE)
test <- c(0.1 , 0.2, 0.3, 0.4, 0.5, 0.6, 0.7, 0.8, 0.9)
n=length(test)
resultat1 <- matrix(rep(0,n*n),n,n) #t1
resultat2 <- matrix(rep(0,n*n),n,n) #t2
resultat3 <- matrix(rep(0,n*n),n,n) #c
for(i in 1:n){
  for (j in 1:n){
    values = Algo_de_Gibbs(c(rbinom(200,1,test[i]),rbinom(100,1,test[j])), FALSE, FALSE)
    resultat1[i, j] = values[1]
    resultat2[i, j] = values[2]
    resultat3[i, j] = values[3]
  }
}
print(resultat1)
print(resultat2)
print(resultat3)
```
On observe que l'évaluation de la valeur de c = 201, on obtient c = 1 ou c=n si theta1 et theta2 sont trop proches ce qui est logique (si $\theta_1$ = $\theta_2$, il n'y a pas de coupure).



A présent, testons des cas limites : pas de coupure (ie c=1)

```{R}
t2 <- runif(1)
y = c()
  for (i in seq(1, 50)){
    a = runif(1)
    if (a < t2){
      y = c(y, 1)
    }
    else{
      y = c(y, 0)
    }
  }
print(t2) #valeur attendue pour theta2
Algo_de_Gibbs(y, FALSE, FALSE)
```

On constate que l'algorithme fonctionne même dans ce cas limite.

Autre cas limite : un théta très petit :

```{R}
genere_echantillon <- function(n, c, t1, t2){ 
  y = c()
  #on génère c-1  0 et 1 avec une fréquence t1
  for (i in seq(1, c - 1)){
    a = runif(1)
    if (a < t1){
      y = c(y, 1)
    }
    else{
      y = c(y, 0)
    }
  }
  #idem n-c+1 éléments avec t2
  for (i in seq(c, n)){
  a = runif(1)
  if (a < t2){
    y = c(y, 1)
  }
  else{
    y = c(y, 0)
  }
  return(y)
  }
}

t1 = 0.01
t2 = 0.4
c = 4
y = genere_echantillon(50, c, t1, t2)
print(t1)
print(t2)
Algo_de_Gibbs(y, FALSE, FALSE)
```


On constate que $\theta_1$ est rapidement évalué en 0, ce qui a pour conséquence d'évaluer $\theta_2$ à 1. Néanmoins, l'algorithme estime tout de même c correctement.

# Question 7

On fait tourner l'algo sur les échantillons fournis et on obtient ces résultats :


```{R results='hide'}
#commenté ici car très long, résultats ci-dessous

# les_t1 = c()
# les_t2 = c()
# les_c = c()
# for (u in seq(1,100)){
#   resultat = Algo_de_Gibbs(scan("TP2_sequence_1_2020.txt"), FALSE, FALSE)
#   #resultat = Algo_de_Gibbs(scan("TP2_sequence_2_2020.txt"), FALSE, FALSE)
#   les_t1 = c(les_t1, resultat[1])
#   les_t2 = c(les_t2, resultat[2])
#   les_c = c(les_c, resultat[3])
# }
```


Les résultats sont rassemblés dans le tableau suivant :

| n°jeu de données | c calculé | theta1 | theta2 | borne inférieure de l'intervalle à 75% | borne supérieure de l'intervalle à 75% |
|:----------------:|:---------:|:------:|:------:|:--------------------------------------:|:--------------------------------------:|
|         1        |    51.7   |  0.25  |  0.62  |                  50.9                  |                  52.5                  |
|         2        |    295    |  0.38  |  0.14  |                  294.3                 |                  295.9                 |





